【裁判字號】    97,上訴,4983
【裁判日期】    971224
【裁判案由】    毒品危害防制條例
【裁判全文】
臺灣高等法院刑事判決                97年度上訴字第4983號
上  訴  人  臺灣板橋地方法院檢察署檢察官
被      告  甲○○
上列上訴人因被告違反毒品危害防制條例案件，不服臺灣板橋地
方法院97年度訴字第3109號，中華民國97年8月22日第一審判決
（起訴案號：臺灣板橋地方法院檢察署97年度毒偵字第3910號）
，提起上訴，本院判決如下：
    主  文
原判決撤銷。
甲○○施用第一級毒品，累犯，處有期徒刑拾月。扣案之注射針
筒壹支、提撥器勺子各壹支均沒收。
    事  實
一、甲○○前於民國95年間因施用毒品案件，經原法院以95年度
    毒聲字第314號裁定送觀察、勒戒後，認有繼續施用毒品傾
    向，由原法院以95年度毒聲字第758號裁定令入戒治處所施
    以強制戒治，經臺灣板橋地方法院檢察署檢察官認無繼續戒
    治必要，而於96年3月5日釋放出所，並於96年4月16日經同
    署檢察官以96年度戒毒偵字第141號為不起訴處分確定。詎
    仍不知悔改，明知海洛因係毒品危害防制條例第2條第2項第
    1款所定之第一級毒品，依法不得施用、持有，竟基於施用
    第一級毒品海洛因之犯意，於97年4月20日下午16時10分（
    起訴書誤載為15時50分）為警採尿時回溯26小時內之某時，
    在不詳地點，以針筒注射之方式，施用第一級毒品海洛因1
    次。嗣經警於同日下午14時40分許，在台北縣板橋市○○街
    19號3樓前查獲，並扣得其所有供施用毒品所用之針筒及提
    撥器勺子各1支等物。
二、案經臺北縣政府警察局海山分局報告臺灣板橋地方法院檢察
    署檢察官偵查起訴。
    理  由
壹、程序部分
    按被告以外之人於審判外之言詞或書面陳述，除法律有規定
    者外，不得作為證據；又被告以外之人於審判外之陳述，雖
    不符第159條之1至第159條之4之規定，但經當事人於審判程
    序同意作為證據，法院審酌該言詞陳述或書面陳述作成時之
    情況，認為適當者，亦得為證據；當事人、代理人或辯護人
    於法院調查證據時，知有第159條第1項不得為證據之情形，
    而未於言詞辯論終結前聲明異議者，視為有前項之同意，刑
    事訴訟法第159條第1項、第159條之5規定甚明。經查，本判
    決後開所引用之各該被告以外之人於審判外之陳述（包括書
    面陳述），雖屬傳聞證據，惟業經被告甲○○及檢察官於本
    院審理時均表示無意見而不予爭執，且迄至本院言詞辯論終
    結前亦均未聲明異議，本院審酌上開證據資料製作時之情況
    ，尚查無違法不當及證明力明顯過低之瑕疵，亦認為以之作
    為證據應屬適當，故揆諸前開法律規定與說明，爰逕依刑事
    訴訟法第159條之5規定，認前揭證據資料均例外有證據能力
    。
貳、實體部分
一、上開犯罪事實，業據被告甲○○於原審及本院審理中坦承不
    諱，此外，被告經警於97年4月20日下午16時10分許採尿送
    驗結果（檢體編號：B0000000號），呈嗎啡陽性反應，有尿
    液檢體委驗單、臺灣檢驗科技股份有限公司濫用藥物尿液檢
    驗報告各1件在卷可查（見97年毒偵字第3910號卷第23、44
    頁）。此外，並有被告所有供施用毒品所用之注射針筒及提
    撥器勺子各1支扣案可稽，足見被告上開自白與事實相符，
    而得採為認定之依據。次查，被告於95年間因施用毒品案件
    ，經原法院以95年度毒聲字第314號裁定送觀察、勒戒後，
    認有繼續施用毒品傾向，由原法院以95年度毒聲字第758號
    裁定令入戒治處所施以強制戒治，經臺灣板橋地方法院檢察
    署檢察官認無繼續戒治必要，而於96年3月5日釋放出所乙節
    ，有本院被告前案紀錄表及刑案查註紀錄表各1件在卷可稽
    。本件被告於上開強制戒治執行完畢後5年內再犯施用毒品
    犯行，事證明確，堪予認定。
二、按海洛因屬毒品危害防制條例第2條第2項第1款所列之第一
    級毒品，核被告甲○○所為，係犯毒品危害防制條例第10條
    第1項之施用第一級毒品海洛因罪。其施用前後非法持有第
    一級毒品之低度行為，為施用之高度行為所吸收，不另論罪
    。又查，被告於93年間因施用毒品案件，經原法院以94年度
    訴字第498號判處有期徒刑10月，上訴後由本院以94年度上
    訴字第3225號判決駁回上訴，於94年5月19日確定，嗣經本
    院以96年度聲減字第149號裁定減為有期徒刑5月確定，於96
    年8月4日縮刑期滿執行完畢乙節，有上開前案紀錄表在卷可
    稽。被告於上開有期徒刑執行完畢後，5年內故意再犯本件
    有期徒刑以上之罪，為累犯，應依刑法第47條第1項之規定
    加重其刑。原審予以被告論罪科刑，固非無見，惟查：原審
    已於理由欄中述明扣案之注射針筒及提撥器勺子各1支應依
    刑法第38條第1項第2款宣告沒收，惟於據上論斷欄卻贅引毒
    品危害防制條例第18條第1項前段，即有未合。公訴人上訴
    指摘及此，為有理由，自應由本院將原判決撤銷改判。爰審
    酌被告前有施用毒品紀錄，且迭經判處有期徒刑在案，竟又
    為本件犯行，顯見其未知戒除毒癮，意志力薄弱，並考量施
    用毒品乃自戕行為，所生危害非鉅，暨被告坦承犯行之犯後
    態度等一切情狀，量處如主文第2項所示之刑。至扣案之注
    射針筒及提撥器勺子各1支，為被告所有供本件犯罪所用之
    物，業經被告於原審審理中供述明確，應依刑法第38條第1
    項第2款之規定宣告沒收，附此敘明。
據上論斷，應依刑事訴訟法第369條第1項前段、第364條、第299
條第1項前段，毒品危害防制條例第10條第1項，刑法第11條前段
、第47條第1項、第38條第1項第2款，判決如主文。
本案經檢察官陳大偉到庭執行職務。
中    華    民    國    97    年    12    月    24    日
                  刑事第十五庭審判長法  官  吳昭瑩
                                    法  官  李釱任
                                    法  官  蘇隆惠
以上正本證明與原本無異。
如不服本判決，應於收受送達後10日內向本院提出上訴書狀，其
未敘述上訴之理由者並得於提起上訴後10日內向本院補提理由書
（均須按他造當事人之人數附繕本）「切勿逕送上級法院」。
                                    書記官  吳玉華
中    華    民    國    97    年    12    月    24    日
附錄本案論罪科刑法條全文：
毒品危害防制條例第10條
施用第一級毒品者，處6月以上5年以下有期徒刑。
施用第二級毒品者，處3年以下有期徒刑。


司法院資訊處製作；財團法人民間司法改革基金會備份。
